# 陈版，求助。同一控制下子公司能否吸收合并分公司？

提问人：渔歌互答 1118 时间：2016-10-27 10:15:56
同一集团控制下的全资子公司A与分公司B进行合并，能否参照会计准则中同一控制下吸收合并的会计处理？ 我个人的看法是B为分公司不具有法人资格，其所有者权益应全部上交母公司，然后再将资产负债合并给A。不知这样理解是否正确，还请高手指点，谢谢

回答人：chenyiwei
你说的只是法律形式问题。从经济实质上说，该事项等同于A公司取得了对B分公司的资产、负债及其对应业务的控制权，且A、B双方同受一个最终控制方控制且控制为非暂时性的，因此站在A子公司的角度，属于一项同一控制下的业务合并。 尽管A作为子公司受到母公司控制，但B作为分公司并不控制A，所以A取得B的资产和业务仍可以按照企业合并处理。

提问人：渔歌互答 1118 时间：2016-10-28 10:16:11
感谢答复，从业务实质上说肯定是和同一控制的子公司合并是一样的，但会计处理可以不考虑法律形式吗？您的意见是子公司吸收合并分公司可以完全参照同一控制下两个子公司吸收合并处理。

回答人：chenyiwei
基本可以这样理解。